【裁判字號】    97,交聲,628
【裁判日期】    970701
【裁判案由】    聲明異議
【裁判全文】
臺灣彰化地方法院交通事件裁定         97年度交聲字第628號
移送機關    交通部公路總局台中區監理所彰化監理站
受處分人    甲○○
上列受處分人因違反道路交通管理處罰條例案件，對於交通部公
路總局台中區監理所彰化監理站民國97年5月1日所為之裁決處分
（彰監四字第裁64-I00000000號），聲明異議，本院裁定如下：
    主  文
異議駁回。
    理  由
一、按汽車駕駛人，在顯有妨礙其他人、車通行處所停車，處新
    台幣（下同）600元以上1,200元以下罰鍰，道路交通管理處
    罰條例第56條第1項第5款定有明文。
二、原處分意旨略以：異議人即受處分人甲○○於民國97年3月
    31日10時45分許，駕駛車牌號碼QT-1738號自用小客車，在
    彰化市○○○路28號前有「在妨礙其他車輛通行處所停車」
    之違規，而為彰化縣警察局以彰警交字第I00000000號違規
    通知單當場舉發，爰依道路交通管理處罰條例第56條第1項
    第5款裁處罰鍰900元。
三、聲明異議意旨略以：異議人固坦承有於上述時間，駕駛前揭
    車輛停放於上址，惟該處並未劃設紅線，且其他車輛尚可通
    行，並非妨礙他車通行之處所，又執勤員警與拖吊業者到場
    時並未鳴笛警示即加以拖吊，異議人對原裁決實難甘服，爰
    請求撤銷原處分等語。
四、本件異議人甲○○於上述時間駕駛前開車輛停放於彰化縣彰
    化市○○○路28號前之事實，為異議人所不否認，異議人雖
    以前詞置辯，惟查彰化縣彰化市○○○路28號路旁劃設有機
    車停車格，異議人將前開車輛停放於機車停車格之旁，此有
    舉發照片3紙可憑。按汽車停車時應依車輛順行方向緊靠道
    路右側，但單行道應緊靠路邊停車。其右側前後輪胎外側距
    離緣石或路面邊緣不得逾40公分，在單行道左側停車時，比
    照辦理，道路交通安全規則第112條第2項有明文規定。異議
    人將車輛停放於機車停車格之旁，已違反前開規定。且依卷
    附照片觀之，異議人將車輛停放於機車停車格之旁，位置係
    處路中，已佔據該路2分之1路面，往來車輛僅剩2分之1路面
    即單車道可供通行，再者異議人車輛停放該處，使該處機車
    停車格難以使用，是異議人停放車輛處所，已屬妨礙他車通
    行之處所甚明。異議人復辯稱當時伊人在路旁店內，員警並
    未依法鳴笛示警云云，惟依彰化縣處理妨害交通車輛自治條
    例，並無執行拖吊作業時應鳴笛示警之規定，是此並非法令
    所明文規定之程序，異議人此部分抗辯，亦無理由。
五、據上論斷，原處分機關據以裁罰，於法並無不當。本件異議
    為無理由，應予駁回，爰依道路交通案件處理辦法第19條，
    裁定如主文。
中    華    民    國    97    年    7     月    1     日
                  交通法庭  法  官  林欣苑
以上正本證明與原本無異。
如不服本裁定，應於裁定送達後五日內向本院提出抗告狀 (須附
繕本 )。
中    華    民    國    97    年    7     月    1     日
                            書記官  楊筱惠


司法院資訊處製作；財團法人民間司法改革基金會備份。
